

GitHub - jonmircha.com - jonmircha@gmail.com - 5215518388261

Jonathan Ulises Miranda Charles - 23/May/1984 - CDMX, México - Mixcoac.

### **ACERCA**

Desde 2004 tengo experiencia en el área del desarrollo web y la educación. Imparto clases, conferencias y capacitaciones para personas, empresas, instituciones educativas y comunidades en Internet. También colaboro en proyectos. Estoy orientado al Frontend, aunque no desconozco el Backend. Disfruto llevar a cabo la maquetación e interactividad de interfaces web, así como la optimización, para el buen posicionamiento y rendimiento de carga de sitios y aplicaciones web. También cuento con experiencia en el área de Social Media, Marketing de Contenidos y SEO.

## **HABILIDADES**

#### Bastante de:

- React & Firebase (desde 2017).
- Marketing de Contenidos, Social Media, SEO y WPO (desde 2016).
- Maquetación CSS con Flexbox (desde 2015) y con Grid (desde 2017).
- Node.js orientado al Frontend, ECMAScript, Uso básico de Git (desde 2015).
- Frameworks Frontend como Bootstrap, Foundation, Materialize CSS (desde 2012).
- Desarrollo de Temas en WordPress, Responsive & Adaptive Design (desde 2012).
- AJAX, JSON y ¡Query (desde 2008).
- HTML, CSS, JavaScript, PHP, MySQL (desde 2006).
- Flash, AS2, AS3 (de 2004 a 2012).

## Un poco de:

UI, UX, Vue.js, Express.js, MongoDB, Pug, Sass, Gulp, Webpack, Markdown, XML.

### **EDUCACIÓN**

- Eterno autodidacta en internet.
- 2017, Maestría en Comunicación con Medios Virtuales, en ICONOS (Cédula 11009760).
- 2008, Ingeniería en Sistemas en UVM (Cédula 5659365).

# **EXPERIENCIA**

# COMO DESARROLLADOR WEB

## JonMirCha. Desarrollador Web Freelance

2004, Oct - Actual

Desarrollador independiente de sitios y aplicaciones web para diferentes empresas, instituciones, comunidades y figuras públicas. También ofrezco capacitaciones y asesorías empresariales. En los últimos 2 años he trabajado en proyectos como Frontend usando de JavaScript, React, Consumo de APIs, Sass, Webpack, Git, etc.

- SIEMENS México: 2019 Audité el código y contenido del sitio corporativo. Desarrollé nuevas páginas y mejore el posicionamiento con SEO onPage.
- Aeroméxico: 2019 colaboré en el frontend de la intranet corporativa (React).
- Gran Chapur: 2018 colaboré en el frontend de la tienda ecommerce (React).
- Cloe Moda: 2018 colaboré en el frontend de la tienda ecommerce (React).
- Lucy Lara: 2018 desarrollé el sitio y tema WordPress, sigo administrando la web.
- Muebilia: 2017 colaboré en el frontend de la tienda ecommerce (React).
   SOLCOM: 2016 desarrollé sitios y temas en WordPress para clientes de la agencia.
- Malvestida: 2016 desarrollé el sitio y tema WordPress.
- Condé Nast. 2015 colaboré con la editorial, desarrollando landing pages y registros en línea para eventos de GLAMOUR.
- Gamol: 2013 y 2014 desarrollé landing pages, interactivos en ¡Query y sitios en WordPress para clientes de la agencia.
- Voit: 2009 rediseñé el sitio corporativo, de la versión Flash a una hecha con HTML5.
- Desarrollador Flash: De 2004 a 2010 desarrollé diferentes sitios e interactivos hechos con Flash y ActionScript (2 y 3).

## MVS. Desarrollador Web

2006, May – 2008, Ago

Administración y desarrollo de sitio e intranet corporativa, aplicaciones web para marketing y ventas. Use HTML, CSS, JS, ¡Query, Flash, AS2, AS3, PHP, MySQL, Informix, Windows Server 2003.

# GitHub - jonmircha.com - jonmircha@gmail.com - 5215518388261

Jonathan Ulises Miranda Charles - 23/May/1984 - CDMX, México - Mixcoac.

## COMO PROFESOR

### Universidad La Salle. Profesor Universitario

2020, Ene - Actual

Profesor de asignaturas digitales en la Licenciatura en Diseño Gráfico y Digital.

Centro ADM. Instructor

2015, Oct - Actual

Instructor en cursos y diplomados sobre desarrollo web.

Escuela IT. Instructor en línea

2013. Mar - Actual

Instructor de cursos en línea sobre desarrollo web.

ICONOS. Profesor Universitario y de Posgrados

2011, Abr - 2020, Ene

Profesor de asignaturas sobre desarrollo web en licenciaturas, especialidades y maestrías.

Bextlán. Instructor en línea y Coordinador Académico

2012, Dic - 2017, Dic

Instructor de cursos en línea sobre desarrollo web. Coordinador de la plataforma, diseño pedagógico de los temarios y contenidos de los cursos, atención académica a los estudiantes.

MacTrainee. Instructor

2012, Sep - 2014, Nov

Instructor en cursos y diplomados sobre desarrollo web.

**UNIVDEP.** Profesor Universitario

2009, May - 2013, Dic

Profesor de asignaturas sobre desarrollo web en licenciaturas.

**UVM.** Profesor de Bachillerato

2009, Ago - 2012, Ago

Profesor de informática (Word, Excel, PowerPoint, Access, Fireworks, Dreamweaver, Flash).

## OTROS

- Minimalista: Menos pero mejor.
- Autodidacta: Me encanta aprender tecnologías nuevas para aplicarlas y enseñarlas.
- YouTuber: Tengo un canal donde hago videotutoriales sobre el maravilloso mundo de la web.
- Entusiasta del Fitness: Hago ejercicio todos los días.
- Maratonista: He corrido 15.
- Amante de los perros: Tengo uno medio cabrón, se llama kEnAi.

GitHub - jonmircha.com - jonmircha@gmail.com - 5215518388261

Jonathan Ulises Miranda Charles - 23/May/1984 - CDMX. México - Mixcoac.

## **ABOUT**

Since 2004 I have experience in the area of web development and education. I teach classes, conferences and training for people, companies, educational institutions and communities on the Internet. I also collaborate on projects. I am oriented to the Frontend, although I don't know the Backend. I enjoy carrying out the layout and interactivity of web interfaces, as well as optimization, for the good positioning and loading performance of web sites and applications. I also have experience in the area of Social Media, Content Marketing and SEO.

### SKILLS

#### A lot of:

- React & Firebase (since 2017).
- Content Marketing, Social Media, SEO and WPO (since 2016).
- CSS Layout with Flexbox (since 2015) 8 with Grid (since 2017).
- Node.js oriented to the Frontend, ECMAScript, Basic use of Git (since 2015).
- Frontend's Frameworks like Bootstrap, Foundation, Materialize CSS (since 2012).
- WordPress Theme Development, Responsive & Adaptive Design (since 2012).
- AJAX, JSON & ¡Query (since 2008).
- HTML, CSS, JavaScript, PHP, MySQL (since 2006).
- Flash, AS2, AS3 (from 2004 to 2012).

### A little bit of:

• UI, UX, Vue.is, Express.is, MongoDB, Pug, Sass, Gulp, Webpack, Markdown, XML.

### **EDUCATION**

- Eternal self-taught on the internet.
- 2017, Master in Communication with Virtual Media at ICONOS (Id 11009760).
- 2008, Systems Engineer at UVM (Id 5659365).

### **EXPERIENCE**

### AS WEB DEVELOPER

# JonMirCha. Freelance Web Developer

2004, Oct - Present

Independent developer of websites and web applications for different companies, institutions, communities and public figures. I also offer training and business advice. In the last 2 years I have worked on projects such as Frontend using JavaScript, React, API Consumption, Sass, Webpack, Git, etc.

- SIEMENS México: 2019 I audited the code and content of the corporate site. I developed new pages and improved the positioning with SEO onPage.
- Aeroméxico: 2019 I collaborated in the frontend of the corporate intranet (React).
- Gran Chapur: 2018 I collaborated in the frontend of the ecommerce store (React).
- Cloe Moda: 2018 | collaborated in the frontend of the ecommerce store (React).
- Lucy Lara: 2018 I developed the site and WordPress theme, I'm still managing the web.
- Muebilia: 2017 | collaborated in the frontend of the ecommerce store (React).
- SOLCOM: 2016 I developed WordPress sites and themes for clients of the agency.
- Malvestida: 2016 I developed the WordPress site and theme.
- Condé Nast: 2015 I collaborated with the publisher, developing landing pages and online registrations for events of GLAMOUR.
- Gamol: 2013 and 2014 I developed landing pages, interactive in ¡Query and WordPress sites for clients of the agency.
- Voit: 2009 I redesigned the corporate site, from the Flash version to one made with HTML5.
- Flash Developer: From 2004 to 2010 I developed different and interactive sites made with Flash and ActionScript (2 & 3).

### MVS. Web Developer

2006, May - 2008, Ago

Administration and development of corporate site and intranet, web applications for marketing and sales. Use HTML, CSS, JS, jQuery, Flash, AS2, AS3, PHP, MySQL, Informix, Windows Server 2003.

GitHub - jonmircha.com - jonmircha@gmail.com - 5215518388261

Jonathan Ulises Miranda Charles - 23/May/1984 - CDMX, México - Mixcoac.

# **AS TEACHER**

Universidad La Salle. University Teacher

2020, Ene - Present

Professor of digital subjects in the Degree in Graphic and Digital Design.

Centro ADM. Instructor

2015, Oct - Present

Instructor in courses and diplomas on web development.

Escuela IT. Online Instructor

2013. Mar - Present

Online course instructor on web development.

**ICONOS.** Postgraduate & University Teacher's

2011, Abr - 2020 Ene

Professor of subjects on web development in degrees, specialties and masters.

Bextlán. Online Instructor & Academic Coordinator

2012, Dic - 2017, Dic

Online course instructor on web development. Coordinator of the platform, pedagogical design of the topics and contents of the courses, academic attention to the students.

MacTrainee. Instructor

2012, Sep - 2014, Nov

Instructor in courses and diplomas on web development.

**UNIVDEP.** University Teacher

2009, May - 2013, Dic

Professor of subjects on web development in university's degrees.

**UVM.** High School Teacher

2009, Ago - 2012, Ago

Computer teacher (Word, Excel, PowerPoint, Access, Fireworks, Dreamweaver, Flash).

## OTHERS

- Minimalist: Less but better.
- Self-taught: I love learning new technologies to apply and teach them.
- YouTuber: I have a channel where I make video tutorials about the awesome world of the web.
- Fitness enthusiast: I workout every day.
- Marathoner: I have run 15.
- Dogs lover: I have one half bastard, it's called kEnAi.